臺灣高等法院刑事裁定
110年度聲字第2284號
聲  請  人
即  被  告  黃明鴻

                    籍設新竹市○區○○路00○0號(新竹○○ ○○○○○○)


上列聲請人因違反森林法等案件（本院110年上訴字第1580號）
，聲請具保停止羈押案件，本院裁定如下：
    主  文
聲請駁回。
    理  由
一、聲請意旨略以：聲請人即被告黃明鴻（下稱被告）涉犯森林
    法之案件業經地院審結，且其所犯並非10年以上重罪，此次
    羈押已超過法定審判中延長羈押以3次之限度。又審判長並
    未具體說明其依刑事訴訟法第101條第1項第2款羈押被告之
    理由，有失公平。且被告民國106年間左腳開刀裝鋼釘，當
    時醫師囑咐3年後拆除，至今已超過4年。再被告一路坦承自
    白，羈押期間對所犯森林法罪行感到非常懊悔，願每週至轄
    區派出所報到，請求給予具保停押之機會云云。
二、按被告經法官訊問後，認為犯罪嫌疑重大，而有逃亡或有事
    實足認為有逃亡之虞者，或有事實足認有反覆實施刑事訴訟
    法第101條之1第1項各款同一犯罪之虞，而有羈押之必要者
    ，得羈押之；羈押被告，審判中不得逾3月，但有繼續羈押
    之必要者，得於期間未滿前，經法院依刑事訴訟法第101條
    或第101條之1之規定訊問被告後，以裁定延長之；審判中之
    羈押期間，自卷宗及證物送交法院之日起算。起訴或裁判後
    送交前之羈押期間算入偵查中或原審法院之羈押期間。羈押
    期間自簽發押票之日起算；延長羈押期間，審判中每次不得
    逾2月，如所犯最重本刑為10年以下有期徒刑以下之刑者，
    第一審、第二審以3次為限，刑事訴訟法第101條第1項第1款
    、第101條之1第1項、第108條第1項、第3項、第4項前段、
    第5項分別定有明文。其次，羈押之目的，在於確保刑事偵
    查、審判程序之完成外，亦有確保刑罰執行之目的，或預防
    反覆實施特定犯罪，且聲請停止羈押，除有刑事訴訟法第11
    4條各款所列情形之一不得駁回者外，被告有無羈押之必要
    ，法院自得就具體個案情節予以斟酌決定，如就客觀情事觀
    察，法院許可羈押之裁定在目的與手段間之衡量並無明顯違
    反比例原則情形，即無違法或不當可言。是被告究竟有無刑
    事訴訟法第101條、第101條之1所規定之羈押要件情形，應
    否羈押，以及羈押後其羈押原因是否仍然存在，有無繼續羈
    押之必要，事實審法院本得斟酌個案情節、訴訟進行程度及
    其他一切情形而為認定，故受羈押之被告除確有刑事訴訟法
    第114條所列情形之一者外，其應否羈押或延長羈押，事實
    審法院自有認定裁量之權（最高法院105年度台抗字第85號
    裁定意旨參照）。又所謂羈押必要性，係由法院就具體個案
    ，依職權衡酌是否有非予羈押顯難保全證據或難以遂行訴訟
    程序者為依據，法院在不違背通常生活經驗之定則或論理法
    則時，依法自有審酌認定之職權。
三、經查：
（一）被告係經原審法院於110年3月18日裁定自同年月26日起延
      長羈押2月，當時原審法院雖已審結全部起訴犯罪事實，
      但因案件仍繫屬於原審法院，卷證仍在原審，故仍由原審
      法院決定。嗣因被告上訴而於110年5月6日將卷證送交本
      院後，始由本院重新依法定程序裁定羈押被告，故須重新
      起算羈押次數，抗告意旨容有誤會。
（二）經訊問被告，且當事人均表示意見後，本院仍認被告涉犯
      森林法第52條第1項第4、6款、第3項之加重竊取森林主產
      物貴重木、刑法第320條、第321條竊盜罪之犯罪嫌疑均屬
      重大，且被告自108年11月至109年4月間，密集涉犯本案1
      1次違反森林法案件，仍不能排除有再犯之可能，而有事
      實足認被告有反覆實施同一竊盜罪嫌之虞；另被告前有多
      次通緝到案紀錄，且居住於租屋處，難認有固定住所，有
      事實足認有逃亡之虞，故上開刑事訴訟法第101條之1第1
      項第5款、第101條第1項第1款之羈押原因依然存在。復斟
      酌訴訟進行程度與被告所涉犯罪事實對社會侵犯之危害性
      及檢察官追訴遂行之公益考量，且參酌被告所犯11次違反
      森林法案件之情節、涉案之輕重、及權衡國家刑事司法權
      之有效行使、社會秩序及公共利益、被告人身自由之私益
      及防禦權受限制之程度等一切情事，認對被告維持羈押處
      分尚屬適當、必要，合乎比例原則，現尚無從以具保或其
      他手段替代，且被告並無刑事訴訟法第114條各款所定情
      形，有繼續羈押之必要。
（三）至被告稱希望可以交保出去開刀云云。惟前經原審法院向
      法務部○○○○○○○○詢問依被告目前身體狀況是否有需要保外
      就醫開刀之急迫情形，該所提供之收容人戒送外醫診療紀
      錄簿記載診療結果為：骨折已癒合功能正常，醫師認無治
      療需要等情，有法務部○○○○○○○○收容人戒送外醫診療紀錄
      簿附卷可佐（見原審卷3第259頁），難認被告有何非保外
      治療顯難痊癒之情形，是被告以上開情詞請求具保停押，
      洵屬無據，應予駁回。
據上論斷，依刑事訴訟法第220條，裁定如主文。
中　　華　　民　　國　　110 　年　　7 　　月　　13　　日
                  刑事第十一庭  審判長法　官  周煙平
                                      法　官  連育群
                                      法　官  吳炳桂
以上正本證明與原本無異。
如不服本裁定，應於收受送達後五日內向本院提出抗告狀。
                                      書記官  陳淑婷 
中　　華　　民　　國　　110 　年　　7 　　月　　13　　日